臺灣高等法院刑事裁定
111年度聲字第3203號
聲  請  人  臺灣高等檢察署檢察官
受  刑  人  李宗遠



上列聲請人因受刑人詐欺等案件，先後經判決確定，有二裁判以
上，聲請定其應執行之刑（聲請案號：臺灣高等檢察署111年度
執聲字第1512號），本院裁定如下：
    主  文
李宗遠所犯如附表編號1至20所示各罪所處有期徒刑部分，應執
行有期徒刑柒年。又所犯如附表編號10、11、18所示各罪併科罰
金刑部分，應執行罰金新臺幣拾萬元，罰金如易服勞役，以新臺
幣壹仟元折算壹日。
    理  由
一、聲請意旨略以：受刑人李宗遠因詐欺等數罪，先後經判決確
    定如附表，應依刑法第53條、第51條第5款、第7款規定，定
    其應執行之刑，爰依刑事訴訟法第477條第1項規定聲請定應
    執行之刑等語。
二、受刑人因犯如附表編號1至20所示之罪，先後經判處如附表
    編號1至20所示之刑，均經分別確定在案（聲請書附表編號1
    2所示犯罪日期欄誤載為「108年10月26日、108年10月16日
    」應更正為「108年10月16日（2次）」；編號17所示確定判
    決判決確定日期欄誤載為「110年5月4日」應更正為「110年
    6月28日」），且各罪均為裁判確定前所犯，有各該刑事判
    決書附卷可憑。又受刑人所犯各罪均不得易科罰金，茲據檢
    察官就附表所示各罪聲請定其應執行之刑，本院審核認其聲
    請正當，應依法定應執行之刑。
三、查受刑人所犯如附表所示各罪，均係加重詐欺取財罪，渠等
    罪質雷同，犯罪時間集中在民國108年8月至10月間；審酌受
    刑人所犯上開各罪所反映相同之人格特質，所犯上開諸罪均
    屬詐欺取財之犯罪類型，於併合處罰時，其責任重複非難程
    度高，與上開數罪所實現刑罰經濟的功能，及上開數罪對法
    益之侵害並無應予特別加重之必要，如以實質累加方式執行
    ，刑責恐將偏重過苛，不符現代刑事政策及刑罰之社會功能
    ；參以編號1至3所示之罪，曾經臺灣臺北地方法院（下稱臺
    北地院）108年度訴字第923號判決定應執行有期徒刑1年5月
    ；編號4所示之罪，曾經臺北地院109年度訴字第66號判決定
    應執行有期徒刑1年3月；編號5、6所示之罪，曾經臺灣新北
    地方法院（下稱新北地院）109年度金訴字第148號判決定應
    執行有期徒刑1年4月；編號7所示之罪，曾經臺灣士林地方
    法院（下稱士林地院）109年度金訴字第242號判決定應執行
    有期徒刑1年4月；編號8、9所示之罪，曾經士林地院109年
    度金訴字第233號判決定應執行有期徒刑1年4月；編號10、1
    1所示之罪，曾經士林地院110年度審金訴字第49號判決定應
    執行有期徒刑2年，併科罰金新臺幣8萬元；編號12、13所示
    之罪，曾經新北地院109年度訴字第1325號判決定應執行有
    期徒刑1年4月；編號15、16所示之罪，曾經臺北地院109年
    度訴字第299號判決定應執行有期徒刑1年6月；編號17所示
    之罪，曾經臺北地院109年度訴字第1233號判決定應執行有
    期徒刑1年8月；編號18所示之罪，曾經士林地院110年度審
    金訴字第103號判決定應執行有期徒刑1年4月，併科罰金新
    臺幣5萬元；編號19、20所示之罪，曾經士林地院109年度審
    金訴字第260號判決定應執行有期徒刑1年5月，並參酌受刑
    人就本件定應執行刑為無意見之表示（見本院定應執行刑案
    件陳述意見狀）等一切情狀，在附表所示1至20各罪宣告刑
    總和之上限等內、外部性界限，依刑法第51條第5款規定，
    定其應執行之有期徒刑如主文第1項前段所示；又在附表所
    示10、11、18各罪宣告刑總和之上限等內、外部性界限，依
    刑法第51條第7款規定，定其應併科罰金刑總額如主文第1項
    後段所示，並諭知罰金如易服勞役之折算標準。
據上論斷，應依刑事訴訟法第477條第1項，刑法第53條、第51條
第5款、第7款，裁定如主文。　
中　　華　　民　　國　　111 　年　　10　　月　　6 　　日
                  刑事第十九庭  審判長法　官  曾淑華
                                      法　官  李殷君
                                      法　官  陳文貴
以上正本證明與原本無異。
如不服本裁定，應於收受送達後五日內向本院提出抗告狀。
                                      書記官  俞妙樺
中　　華　　民　　國　　111 　年　　10　　月　　6 　　日
附表
編            號  1 2 3 罪            名     加重詐欺取財罪    加重詐欺取財罪     加重詐欺取財罪 宣     告     刑  有期徒刑1年1月 （共7罪） 有期徒刑1年3月 有期徒刑1年2月 犯   罪   日  期  108年9月25日（共4次） 108年10月4日（共3次） 108年9月25日 108年10月4日 偵   查   機  關年   度   案  號  臺北地檢108年度偵字第25521、28068號 臺北地檢108年度偵字第25521、28068號 臺北地檢108年度偵字第25521、28068號 最  後   事實審 法    院 臺北地院 臺北地院 臺北地院  案    號 108年度訴字第923號 108年度訴字第923號 108年度訴字第923號  判決日期 109年6月2日 109年6月2日 109年6月2日 確  定   判  決 法    院 臺北地院 臺北地院 臺北地院  案    號 108年度訴字第923號 108年度訴字第923號 108年度訴字第923號  判    決確定日期 109年7月14日 109年7月14日 109年7月14日 是否為得易科罰金之案件           否          否          否 備            註  臺北地檢109年度執字第4720號 臺北地檢109年度執字第4720號 臺北地檢109年度執字第4720號   編號1至3所示之罪，曾經臺北地院108年度訴字第923號判決定應執行有期徒刑1年5月   
編            號  4 5 6 罪            名     加重詐欺取財罪    加重詐欺取財罪     加重詐欺取財罪 宣     告     刑  有期徒刑1年1月 （共3罪） 有期徒刑1年2月 （共2罪） 有期徒刑1年1月 （共2罪） 犯   罪   日  期  108年9月25日（共2次） 108年9月26日 108年10月7日 108年10月8日 108年10月7日 108年9月27日 偵   查   機  關年   度   案  號  臺北地檢108年度偵字第29139、27812號 新北地檢109年度偵字第5469、9324號 新北地檢109年度偵字第5469、9324號 最  後   事實審 法    院 臺北地院 新北地院 新北地院  案    號 109年度訴字第66號 109年度金訴字第148號 109年度金訴字第148號  判決日期 109年6月2日 109年9月30日 109年9月30日 確  定   判  決 法    院 臺北地院 新北地院 新北地院  案    號 109年度訴字第66號 109年度金訴字第148號 109年度金訴字第148號  判    決確定日期 109年7月14日 109年11月23日 109年11月23日 是否為得易科罰金之案件           否          否          否 備            註  臺北地檢109年度執字第4727號 新北地檢109年度執字第15197號 新北地檢109年度執字第15197號   編號4所示之罪，曾經臺北地院109年度訴字第66號判決定應執行有期徒刑1年3月 編號5、6所示之罪，曾經新北地院109年度金訴字第148號判決定應執行有期徒刑1年4月  
編            號  7 8 9 罪            名     加重詐欺取財罪    加重詐欺取財罪     加重詐欺取財罪 宣     告     刑  有期徒刑1年2月 （共3罪） 有期徒刑1年1月 （共3罪） 有期徒刑1年  犯   罪   日  期  108年10月14日 （共3次） 108年9月27日 108年10月3日（共2次） 108年10月3日  偵   查   機  關年   度   案  號  士林地檢108年度偵字第18053號、109年度偵字第3155、7843號 士林地檢108年度偵字第17628號、109年度偵字第2807號 士林地檢108年度偵字第17628號、109年度偵字第2807號 最  後   事實審 法    院 士林地院 士林地院 士林地院  案    號 109年度金訴字第242號 109年度金訴字第233號 109年度金訴字第233號  判決日期 110年3月18日 110年3月25日 110年3月25日 確  定   判  決 法    院 士林地院 士林地院 士林地院  案    號 109年度金訴字第242號 109年度金訴字第233號 109年度金訴字第233號  判    決確定日期 110年4月13日 110年4月26日 110年4月26日 是否為得易科罰金之案件           否          否          否 備            註  士林地檢110年度執字第2142號 士林地檢110年度執字第2140號 士林地檢110年度執字第2140號   編號7所示之罪，曾經士林地院109年度金訴字第242號判決定應執行有期徒刑1年4月 編號8、9所示之罪，曾經士林地院109年度金訴字第233號判決定應執行有期徒刑1年4月  
編            號  10 11 12 罪            名     加重詐欺取財罪    加重詐欺取財罪     加重詐欺取財罪 宣     告     刑  有期徒刑1年4月， 併科罰金新臺幣6萬元 有期徒刑1年2月， 併科罰金新臺幣4萬元 有期徒刑1年2月 （共2罪） 犯   罪   日  期  108年9月24日 108年10月1日 108年10月16日 （共2次） 偵   查   機  關年   度   案  號  士林地檢108年度偵字第18145號、109年度偵字第7842號 士林地檢108年度偵字第18145號、109年度偵字第7842號 新北地檢109年度偵字第944、7396號、109年度偵緝字第2693號 最  後   事實審 法    院 士林地院 士林地院 新北地院  案    號 110年度審金訴字第49號 110年度審金訴字第49號 109年度訴字第1325號  判決日期 110年3月25日 110年3月25日 110年4月15日 確  定   判  決 法    院 士林地院 士林地院 新北地院  案    號 110年度審金訴字第49號 110年度審金訴字第49號 109年度訴字第1325號  判    決確定日期 110年4月27日 110年4月27日 110年5月19日 是否為得易科罰金之案件           否          否          否 備            註  士林地檢110年度執字第2402號 士林地檢110年度執字第2402號 新北地檢110年度執字第5386號   編號10、11所示之罪，曾經士林地院110年度審金訴字第49號判決定應執行有期徒刑2年，併科罰金新臺幣8萬元  編號12、13所示之罪，曾經新北地院109年度訴字第1325號判決定應執行有期徒刑1年4月 
編            號  13 14 15 罪            名     加重詐欺取財罪    加重詐欺取財罪     加重詐欺取財罪 宣     告     刑  有期徒刑1年1月 有期徒刑1年 有期徒刑1年1月 犯   罪   日  期  108年10月16日 108年10月3日 108年10月3日 偵   查   機  關年   度   案  號  新北地檢109年度偵字第944、7396號、109年度偵緝字第2693號 新北地檢109年度偵字第22428號 臺北地檢109年度偵字第8354號、109年度偵字第8169號 最  後   事實審 法    院 新北地院 新北地院 臺北地院  案    號 109年度訴字第1325號 109年度審訴字第1959號 109年度訴字第299號  判決日期 110年4月15日 110年3月4日 110年4月13日 確  定   判  決 法    院 新北地院 新北地院 臺北地院  案    號 109年度訴字第1325號 109年度審訴字第1959號 109年度訴字第299號  判    決確定日期 110年5月19日 110年4月14日 110年5月17日 是否為得易科罰金之案件           否          否          否 備            註  新北地檢110年度執字第5386號 新北地檢110年度執字第5879號 臺北地檢110年度執字第3288號   編號12、13所示之罪，曾經新北地院109年度訴字第1325號判決定應執行有期徒刑1年4月  編號15、16所示之罪，曾經臺北地院109年度訴字第299號判決定應執行有期徒刑1年6月 
編            號  16 17 18 罪            名     加重詐欺取財罪    加重詐欺取財罪     加重詐欺取財罪 宣     告     刑  有期徒刑1年4月 有期徒刑1年1月 （共17罪） 有期徒刑1年1月， 併科罰金新臺幣2萬元 （共3罪） 犯   罪   日  期  108年10月15、16日 108年10月15日（共5次） 108年10月16日 108年8月12日（共4次） 108年10月9日（共2次） 108年10月5日  108年10月1日（共2次） 108年9月30日 108年9月26日 108年10月2日 108年10月9日（共2次） 偵   查   機  關年   度   案  號  臺北地檢109年度偵字第8354號、109年度偵字第8169號 臺北地檢109年度偵字第19225號、109年度偵字第20938號、士林地檢109年度偵字第2511、8784號 士林地檢109年度偵字第2511、5311號、110年度偵字第2981、2982號 最  後   事實審 法    院 臺北地院 臺北地院 士林地院  案    號 109年度訴字第299號 109年度訴字第1233號 110年度審金訴字第103號  判決日期 110年4月13日 110年5月11日 110年4月8日 確  定   判  決 法    院 臺北地院 臺北地院 士林地院  案    號 109年度訴字第299號 109年度訴字第1233號 110年度審金訴字第103號  判    決確定日期 110年5月17日 110年6月28日 110年5月4日 是否為得易科罰金之案件           否          否          否 備            註  臺北地檢110年度執字第3288號 臺北地檢110年度執字第3802號 士林地檢110年度執字第4168號   編號15、16所示之罪，曾經臺北地院109年度訴字第299號判決定應執行有期徒刑1年6月 編號17所示之罪，曾經臺北地院109年度訴字第1233號判決定應執行有期徒刑1年8月 編號18所示之罪，曾經士林地院110年度審金訴字第103號判決定應執行有期徒刑1年4月，併科罰金新臺幣5萬元 
編            號  19 20 （以下空白） 罪            名     加重詐欺取財罪    加重詐欺取財罪  宣     告     刑  有期徒刑1年2月 有期徒刑1年3月  犯   罪   日  期  108年10月14日 108年10月14日  偵   查   機  關年   度   案  號  士林地檢109年度偵字第102、14535號 士林地檢109年度偵字第102、14535號  最  後   事實審 法    院 臺灣高院 臺灣高院   案    號 110年度上訴字第1959號 110年度上訴字第1959號   判決日期 110年9月30日 110年9月30日  確  定   判  決 法    院 臺灣高院 臺灣高院   案    號 110年度上訴字第1959號 110年度上訴字第1959號   判    決確定日期 110年11月3日 110年11月3日  是否為得易科罰金之案件           否          否  備            註  士林地檢110年度執字第4322號 士林地檢110年度執字第4322號    編號19、20所示之罪，曾經士林地院109年度審金訴字第260號判決定應執行有期徒刑1年5月